【裁判字號】    89,易,1841
【裁判日期】    890615
【裁判案由】    違反商標法
【裁判全文】
臺灣高雄地方法院刑事判決                        八十九年度易字第一八四一號
    公  訴  人  台灣高雄地方法院檢察署檢察官
    被      告  甲○○
右列被告因違反商標法案件，經檢察官提起公訴（八十九年度偵字第四一九一號），
本院判決如左：
    主  文
甲○○連續明知為於同一商品，使用相同於他人註冊商標之圖樣而販賣，處有期徒刑
參月，如易科罰金，以參佰元折算壹日。如附表二所示之仿冒商品，均沒收。
    事  實
一、甲○○係位於高雄縣大社鄉○○路二八一號「真便宜批發量販店」之負責人，專
    門從事鐘錶、禮品及精品之批發販售，明知如附表一所示之商標圖樣，係日商三
    麗鷗股份有限公司（下稱三麗鷗公司）向我國經濟部中央標準局（嗣於民國八十
    八年一月二十六日改制為智慧財產局）申請註冊登記，而取得於如附表一所示之
    專用期間，指定使用於如附表一所示商品之商標專用權，竟自八十八年八月間起
    ，基於意圖營利之概括犯意，未經上開公司之同意或授權，向不詳姓名年籍之林
    姓業務員，以如附表二所示之進貨價價格，販入在商品或包裝上使用前揭商標圖
    樣之如附表二所示商品，並自販入日起，在上址，以如附表二所示之出貨價價格
    販賣予不特定人以牟利。嗣於八十九年二月十四日下午五時三十分許，在上開處
    所，為警當場查獲，並扣得如附表二所示之仿冒商品（其中除二十三件由本院贓
    物庫保管外，其餘均責由甲○○保管中）。
二、案經三麗鷗公司訴由內政部警政署保安警察第三總隊第三大隊移送台灣高雄地方
    法院檢察署檢察官偵查起訴。
    理  由
一、訊據被告甲○○僅坦承自八十九年一月間起，在上址，販賣如附表二所示之仿冒
    商品事實，餘均矢口否認，辯稱：伊雖自八十八年八月間開始經營「真便宜批發
    量販店」，惟自八十九年一月間起，始開始販賣如附表二所示之商品，且不知該
    商品係仿冒品云云。惟查：
（一）右揭犯罪事實，業據告訴代理人謝孟馨指訴綦詳，且被告係自八十八年八月間
      起，開始販賣如附表二所示之仿冒商品等情，亦據被告於偵查中供述在卷，並
      有告訴人於八十八年八月間，派員至上址購買二只小鐘之估價單一紙及該商品
      之照片三張在卷可稽，是被告嗣於本院辯稱係自八十九年一月間始開始販賣云
      云，顯係避就之詞，不足採信。
（二）又查，如附表一所示商標為三麗鷗公司向我國經濟部中央標準局申請註冊，而
      取得於如附表一之專用期間，指定使用於如附表一所載之商品之商標專用權一
      節，有商標註冊證九紙在卷可稽，且扣案商品經本院當庭勘驗結果，該商品或
      包裝上皆使用「ＨＥＬＬＯＫＩＴＴＹ及圖」之商標圖樣，而與告訴人取得商
      標專用權之商標圖樣相同等情，亦據本院當庭勘驗屬實，此外，復有現場及如
      附表二所示仿冒商品之照片三十二張在卷可憑，及如附表二所示之仿冒商品扣
      案可佐。
（三）末查，告訴人所取得如附表所示之商標圖樣，已行銷我國多年，素有聲譽，其
      銷售廣泛程度及知名度，為大眾所周知，且均屬高價位之商品，而被告係從事
      鐘錶、禮品及精品之買賣業者，其對市場上使用「ＨＥＬＬＯＫＩＴＴＹ及圖
      」商標之各種鐘類、禮品及精品之價位，自知之甚稔，其以數十元至二百餘元
      之低廉價格，販賣使用上開商標圖樣之商品，而謂不知所販賣者為仿冒品云云
      ，孰能置信。是被告上開所辯，顯與常情不符，難予採信。本件事證明確，被
      告犯行堪以認定。
二、核被告明知為同一商品，使用相同於他人註冊商標之圖樣而販賣，所為係犯商標
    法第六十三條之罪。又被告先後多次販賣仿冒品之行為，時間緊接，所犯犯罪構
    成要件相同，顯係基於概括之犯意反覆為之，為連續犯，應依刑法第五十六條之
    規定，以一罪論。爰審酌被告為謀一己私利，恣意侵害他人智慧財產權，惡性非
    輕，惟念其無前科紀錄，素行良好，僅因謀求生計，始誤罹刑章等一切情狀，量
    處如主文所示之刑，並諭知易科罰金之折算標準。至扣案如附表二所示之仿冒商
    品，依商標法第六十四條之規定，不問屬於犯人與否，均宣告沒收。
據上論斷，應依刑事訴訟法第二百九十九條第一項前段，商標法第六十三條、第六十
四條，刑法第十一條、第五十六條、第四十一條，罰金罰鍰提高標準條例第二條，判
決如主文。
中      華      民      國      八十九      年      六    月    十五    日
                                      臺灣高雄地方法院刑事第七庭
                                          法  官
如不服本判決，應於判決送達後十日內，向本院提出上訴狀。
附錄本案論罪科刑法條：
商標法第六十三條：
明知為前條商品販賣、意圖販賣陳列、輸出或輸入者，處一年以下有期徒刑、拘役或
科或併科新臺幣五萬元以下罰金。


司法院資訊處製作；財團法人民間司法改革基金會備份。
